臺灣高等法院臺中分院刑事判決　　　　　　　　　九十三年度上訴字第一六四七號
　　上　訴　人　臺灣苗栗地方法院檢察署檢察官
　　被　　　告　乙○○
右上訴人因被告違反毒品危害防制條例案件，不服臺灣苗栗地方法院九十三年度訴字
第二三五號中華民國九十三年八月三十一日第一審判決（起訴案號：臺灣苗栗地方法
院檢察署九十三年度毒偵字第三七八號；移
第一○六一、一○六七號），提起上訴，本院判決如左：
      主  文
原判決撤銷。
乙○○連續施用第一級毒品，累犯，處有期徒刑壹年陸月，第一級毒品海洛因貳包（
合計淨重十八．三一公克，空包裝重○．九九公克）、及海洛因殘渣袋伍個，均沒收
銷燬；又連續施用第二級毒品，累犯，處有期徒刑拾月，玻璃頭壹個、橡皮管壹條、
及吸管貳支，均沒收。有期徒刑部分，應執行刑有期徒刑貳年壹月。
      事  實
一、乙○○曾自民國（下同）八十一年間起，即有違反麻醉藥品管理條例、偽造文書
    、違反槍砲彈藥刀械管制條例等前科（均不構成累犯），復於九十年間，因犯竊
    盜罪，經臺灣苗栗地方法院判處有期徒刑二年確定，另其在八十九年間又因施用
    毒品案件，經臺灣苗栗地方法院裁定觀察、勒戒，後於八十九年五月二十三日認
    無繼續施用傾向而出監並經檢察官為不起訴處分，惟此後乙○○再於九十年間，
    又因施用毒品案件，經臺灣苗栗地方法院裁定觀察、勒戒，後認有繼續施用毒品
    傾向，臺灣苗栗地方法院乃裁定令入戒治處所施以強制戒治，並於九十一年二月
    七日停止戒治，且於同年八月二十二日因期滿未經撤銷而執行完畢，惟施用毒品
    之刑事罰部分，則經臺灣苗栗地方法院判處有期徒刑六月確定。乙○○所犯上開
    竊盜罪所處有期徒刑二年，及另犯之施用毒品罪所處有期徒刑六月，因合於數罪
    併罰規定，復經臺灣苗栗地方法院裁定其應執行刑為有期徒刑二年四月，並於九
    十二年十一月六日假釋出獄交付保護管束，其保護管束期間至九十三年四月二十
    五日期滿，在本案判決前，上開假釋未被撤銷，以執行完畢論。
二、惟乙○○不知警惕，復分別基於施用第一級毒品海洛因、及施用第二級毒品安非
    他命之概括犯意，均自九十三年四月十九日晚上起，至九十三年九月九日，連續
    多次在苗栗縣後龍鎮龍坑里松仔腳一○六號之住處、及在苗栗市○○路不詳姓名
    之友人住處等地，分別以將第一級毒品海洛因摻入香煙後再點煙吸食之方式、及
    以將第二級毒品安非他命放入吸食器用火蒸烤再吸食煙霧氣體之方式，分別施用
    第一級毒品海洛因多次、及施用第二級毒品安非他命多次。
三、嗣乙○○先於九十三年四月二十一日十五時十分許，在苗栗縣苗栗市○○路一五
    六號三樓其友人徐志明之租屋處被警查獲；繼又於九十三年七月十七日上午十一
    時許，在苗栗縣竹南鎮頂埔里大埔一○五之一號其友人唐惠玲之住所被警查獲；
    再又於九十三年九月九日上午十一時五十分，在苗栗縣苗栗市○○里○鄰○路五
    六之六號再被警查獲，並扣得其所有之第一級毒品海洛因二包（合計淨重十八．
    三一公克，空包裝重○．九九公克）、海洛因殘渣袋五個（其內沾染之海洛因，
    無法與袋身析離）、及其所有用於施用安非他命之玻璃頭一個、橡皮管一條、及
    吸管二支。
四、案經苗栗縣警察局移送臺灣苗栗地方法院檢察署檢察官偵查起訴，及由苗栗縣警
    察局大湖分局、苗栗縣警察局報由臺灣苗栗地方法院檢察署檢察官移請本院併案
    審理。
      理  由
一、本案被告乙○○經本院傳喚，並未於本院準備程序及審理期日到庭，亦未提出書
    狀為何陳述，惟就本案被告經檢察官起訴之犯行，已分據其於警、偵訊中，及於
    原審法院審理時，均坦白承認；就檢察官移送併辦之犯行，亦據被告於警、偵訊
    中供認無訛。另被告於九十三年四月二十一日十五時十分許被警查獲經警採集之
    尿液送驗有甲基安非他命及嗎啡陽性反應，有苗栗縣衛生局煙毒尿液檢驗成績書
    、苗栗縣警察局刑警隊偵辦毒品案件嫌疑人尿液檢體編號登記簿（九十三年度毒
    偵字第三七八號偵卷五八、五九頁）、中山醫學大學附設醫院中港分院藥物濫用
    檢測中心之尿液鑑定確認結果報告書（同上偵卷六三頁）在卷可稽；其於九十三
    年七月十七日上午十一時許被警查獲經警採集之尿液送驗有甲基安非他命陽性反
    應，有苗栗縣衛生局煙毒尿液檢驗成績書、苗栗縣警察局大湖分局偵辦毒品案件
    嫌疑人尿液檢體編號登記簿（九十三年度毒偵字第一○六七號偵卷三八、三九頁
    ）在卷可憑；其於九十三年九月九日上午十一時五十分許被警查獲經警採集之尿
    液送驗有甲基安非他命、及嗎啡陽性反應，亦有中山醫學大學附設醫院中港分院
    藥物濫用檢測中心之尿液檢測報告書（本院卷宗第四八頁）附卷可據；另被告於
    九十三年九月九日上午十一時五十分許被警查獲之白色粉末二包，含有第一級毒
    品海洛因成份，二包合計淨重十八．三一公克，空包裝重○．九九公克，上情亦
    經法務部調查局鑑定明確，有法務部調查局鑑定通知書一紙（本院卷宗第四五頁
    ）在卷可稽，足證被告之自白與事實相符，堪以採信。復有被告供承為其所有之
    海洛因殘渣袋五個（其內沾染之海洛因，無法與袋身析離）、及其所有用於施用
    安非他命之玻璃頭一個、橡皮管一條、及吸管二支扣案可資佐證。事證明確，被
    告之犯行堪以認定。
二、核被告所為，係分別犯毒品危害防制條例第十條第一項之施用第一級毒品罪、及
    同條例第十條第一項之施用第二級毒品罪。所犯二罪，犯意各別，犯罪構成要件
    不同，應予分論併罰。至於被告意圖施用第一、二級毒品而分別持有第一、二級
    毒品之低度行為，已分別被其施用第一、二級毒品之高度行為所吸收，而不另論
    罪。又被告先後多次施用第一級毒品之犯行、及先後多次施用第二級毒品之犯行
    ，其各自之犯罪時間緊接，所犯罪名亦各自相同，顯均係基於概括之犯意反覆而
    為，皆應依刑法第五十六條連續犯之規定，各論以一罪，並均加重其刑。次查，
    被告除曾自八十一年間起，即有違反麻醉藥品管理條例、偽造文書、違反槍砲彈
    藥刀械管制條例等前科（均不構成累犯）外，復於九十年間，因犯竊盜罪，經臺
    灣苗栗地方法院判處有期徒刑二年確定，另其在八十九年間又因施用毒品案件，
    經臺灣苗栗地方法院裁定觀察、勒戒，後於八十九年五月二十三日認無繼續施用
    傾向而出監並經檢察官為不起訴處分，惟此後被告再於九十年間，又因施用毒品
    案件，經臺灣苗栗地方法院裁定觀察、勒戒，後認有繼續施用毒品傾向，臺灣苗
    栗地方法院乃裁定令入戒治處所施以強制戒治，並於九十一年二月七日停止戒治
    ，且於同年八月二十二日因期滿未經撤銷而執行完畢，惟施用毒品之刑事罰部分
    ，則經臺灣苗栗地方法院判處有期徒刑六月確定，被告所犯上開竊盜罪所處有期
    徒刑二年，及另犯之施用毒品罪所處有期徒刑六月，因合於數罪併罰規定，復經
    臺灣苗栗地方法院裁定其應執行刑為有期徒刑二年四月，並於九十二年十一月六
    日假釋出獄交付保護管束，其保護管束期間至九十三年四月二十五日期滿，在本
    案判決前，上開假釋仍未被撤銷，應以執行完畢論，上開各情有臺灣苗栗地方法
    院檢察署刑案資料查註紀錄表及本院被告全國前案紀錄表在卷可稽。被告於受上
    開二年四月有期徒刑之執行完畢後，五年之內再犯上開施用第一、二級毒品之犯
    行，均為累犯，皆應依據刑法第四十七條之規定加重其刑。扣案之第一級毒品海
    洛因二包（合計淨重十八．三一公克，空包裝重○．九九公克）、及其內沾染海
    洛因，無法與袋身析離之海洛因殘渣袋五個，皆應依據毒品危害防制條例第十八
    條第一項前段之規定宣告沒收並銷燬。另扣案之玻璃頭一個、橡皮管一條、及吸
    管二支係被告所有供其施用第二級毒品安非他命之物，雖經其於偵查中供明，但
    是否專供施用第二級毒品安非他命之物，未據訊明，被告未於本院審判期日到庭
    ，本院亦無從訊問，就此部分，爰依刑法第三十八條第一項第二款之規定為沒收
    之諭知。
三、原審判決就被告所犯予以論罪科刑，固非無見，惟原審判決未及審究被告嗣後被
    移送本院併辦之犯行，並因而未及依據累犯規定加重被告刑責、及為上開沒收之
    諭知，均有未合。是本案公訴人上訴指摘原審法院未及併辦，其上訴為有理由，
    應由本院將原審判決予以撤銷改判。爰審酌被告之品行、非法施用第一、二級毒
    品之犯罪情節、及犯後雖然坦承犯行但猶再犯等一切犯罪情狀，就其所犯施用第
    一級毒品之犯行部分，量處有期徒刑一年六月，就其所犯施用第二級毒品之犯行
    部分，量處有期徒刑十月，並依法定其應執行刑為有期徒刑二年一月。扣案之第
    一級毒品海洛因二包（合計淨重十八．三一公克，空包裝重○．九九公克）、及
    海洛因殘渣袋五個，皆應依法宣告沒收並銷燬；另扣案之玻璃頭一個、橡皮管一
    條、及吸管二支，亦依法宣告沒收。
四、本案被告經本院合法傳喚，無正當理由而未於本院審判期日到庭，爰不待其陳述
    逕行判決。
五、據上論斷，應依刑事訴訟法第三百六十九條第一項前段、第三百六十四條、第二
    百九十九條第一項前段、第三百七十一條、毒品危害防制條例第十條第一項、第
    二項、第十八條第一項前段、刑法第十一條前段、第五十六條、第四十七條、第
    三十八條第一項第二款、第五十一條第五款，判決如主文。
本案經檢察官甲○○到庭執行職務。
中      華      民      國    九十三  年    十二      月    二十九      日
                                   臺灣高等法院臺中分院刑事第三庭
                                         審判長法　官  江　錫　麟
                                               法　官  胡  忠  文
                                               法　官  廖  柏　基
右正本證明與原本無異。
施用第一級毒品部分，得上訴。
施用第二級毒品部分，不得上訴。
如不服本判決應於收受送達後十日內向本院提出上訴書狀，其未敘述上訴之理由者並
得於提起上訴後十日內向本院補提理由書（均須按他造當事人之人數附繕本）。
                                               書記官  詹　錫　朋
中     華     民     國     九十三     年     十二     月     三十      日
附錄法條：
毒品危害防制條例第十條
施用第一級毒品者，處六月以上五年以下有期徒刑。
施用第二級毒品者，處三年以下有期徒刑。
                                                              　　　　　Ｆ
